臺灣新竹地方法院刑事判決　　　　　　　　　　　　　九十二年度訴字第五八三號
　　公　訴　人　臺灣新竹地方法院檢察署檢察官
　　被　　　告　丙○○
右列被告因違反槍砲彈藥刀械管制條例案件，經檢察官提起公訴（九十二年度偵字第
二一八號），本院依簡式審判程序判決如左：
    主  文
丙○○未經許可，持有可發射子彈具有殺傷力之改造玩具手槍，處有期徒刑壹年陸月
，併科罰金新臺幣捌萬元，罰金如易服勞役，以新臺幣玖佰元即銀元佰元折算壹日
。緩刑伍年，緩刑期內付保護管束。
扣案之仿ＣＯＬＴ廠改造之玩具手槍壹枝（槍枝管制編號：0000000000號
）及土造子彈捌顆、黑色火藥壹包（重約壹公克）、土造子彈半成品貳佰伍拾顆均沒
收之。
    事  實
一、丙○○前因賭博與他人發生糾紛，為防己身安全，明知未經許可，不得持有可發
    射子彈具有殺傷力之各式槍枝、子彈，亦不得製造子彈，竟於民國九十一年八月
    間某日，以新台幣（下同）八萬元之代價，在新竹市○○路一四一號「偉輪租車
    行」內，向姓名年籍不詳綽號「阿宏」之男子購買具殺傷力之仿ＣＯＬＴ廠半自
    動手槍製造之玩具手槍，換裝土造金屬滑套及土造金屬槍管改造而成之改造手槍
    （槍枝管制編號：0000000000號）一支及土造子彈五十顆後，將上開
    改造手槍及土造子彈七顆藏置在其位於新竹市○○路○段五五六巷二二之十號住
    處後方空地廢棄冰箱內，另將土造子彈五顆及自上開五十顆子彈內取出之火藥一
    包（起訴意旨認係丙○○所購，業據公訴人更正事實如前）藏置在「偉輪租車行
    」內，另土造子彈二顆於同月間某日，持至新竹市○○路一三○巷二七號乙○○
    住處交予乙○○（待到案後另行審結），以二萬三千元之代價委託乙○○依樣製
    造子彈，俾供上開改造手槍射擊之用，乙○○則共同基於製造子彈之犯意聯絡，
    轉請不知情之他人利用ＣＮＣ車床製造子彈彈殼之中心點及抓子鉤鉤槽之半成品
    共二百五十顆，其中二百四十九顆子彈半成品交予丙○○，另一顆子彈半成品則
    留在乙○○住處內。丙○○收受該子彈半成品後，未再予加工完成而藏置在上開
    廢棄冰箱內。嗣於九十二年一月二日下午四時三十分許，經海岸巡防署海岸巡防
    總局北部地區巡防局新竹機動查緝隊、新竹縣警察局竹東分局在「偉輪租車行」
    內查獲子彈五顆及重約一公克之黑色火藥一包，在乙○○上開住處查獲子彈二顆
    、改造子彈半成品一顆，在廢棄冰箱內查獲子彈七顆（經鑑識試射七顆）、改造
    子彈半成品二百四十九顆，而查知上情。
二、案經海岸巡防署海岸巡防總局北部地區巡防局新竹機動查緝隊、新竹縣竹東分局
    報告臺灣新竹地方法院檢察署檢察官偵查起訴。
    理  由
一、本件被告丙○○所犯槍砲彈藥刀械管制條例第十一條第四項未經許可持有改造手
    槍罪、第十二條第四項未經許可持有子彈罪及第十二條第五項、第一項第二項之
    未經許可製造子彈未遂罪，均非死刑、無期徒刑、最輕本刑為三年以上有期徒刑
    之罪或高等法院管轄第一審之案件，被告於本院準備程序就被訴事實為有罪之陳
    述，經本院合議庭認合於刑事訴訟法第二百七十三條之一之規定，裁定進行簡式
    審判程序，合先敘明。
二、訊據被告丙○○對於右揭事實坦承不諱，核與共犯乙○○於偵訊時所供述情節相
    符，並有起出上揭槍彈之照片在卷足稽（見偵查卷第一七八至一九二頁），且有
    具有殺傷力之上開仿ＣＯＬＴ廠半自動手槍製造之玩具手槍，換裝土造金屬滑套
    及土造金屬槍管改造而成之改造手槍（槍枝管制編號：0000000000號
    ）一支及土造子彈十五顆、土造子彈半成品二百五十顆扣案足資佐證。而扣案之
    槍彈經送內政部警政署刑事警察局鑑定結果，送鑑土造四五手槍一支，認係由仿
    ＣＯＬＴ廠半自動手槍製造之玩具手槍，換裝土造金屬滑套及土造金屬槍管改造
    而成之改造手槍，機械性能良好，可擊發適用子彈，認具殺傷力；送鑑土造子彈
    十五顆，其中一顆係口徑○點三八○吋制式子彈，具殺傷力，另三顆，均係由土
    造金屬彈殼加裝土造金屬彈頭組合而成之土造子彈，經檢視其彈底均具撞擊痕跡
    ，復經實際試射，其中二顆均可擊發，認具殺傷力，餘一顆，無法擊發，認不具
    殺傷力，另十一顆，認均係由土造金屬彈殼加裝土造金屬彈頭組合而成之土造子
    彈，經採樣四顆試射，均可擊發，均具殺傷力等情，亦有該局九十二年四月一日
    刑鑑字第○九二○○一○八七五號槍彈鑑定書一件在卷足憑，至扣案之火藥一包
    ，重約一公克，經鑑驗後檢出碳粉、硫、硝酸鉀等成分，係黑色火藥，亦有該局
    九十二年六月三日刑偵五字第○九二○一○三七三一號鑑驗通知書一件足參。足
    見被告前開自白，確與事實相符，為可採信。綜上，本件事證已臻明確，被告犯
    行已堪認定，應依法論科。
三、核被告丙○○所為，係犯槍砲彈藥刀械管制條例第十一條第四項未經許可持有其
    他可發射子彈具有殺傷力之改造玩具手槍罪、同條例第十二條第四項之未經許可
    持有子彈罪及同條例第五項、第一項之未經許可製造子彈未遂罪。被告就未經許
    可製造子彈未遂罪部分，與共犯乙○○間有犯意聯絡及行為分擔，均為共同正犯
    。被告於同一時地，以一行為而為持有改造玩具手槍及子彈，而犯有未經許可持
    有其他可發射子彈具有殺傷力之各式槍砲及持有子彈二罪，為想像競合犯，應依
    刑法第五十五條之規定，從情節較重之未經許可持有其他可發射子彈具有殺傷力
    之改造玩具手槍罪處斷，又被告製造子彈之目的係為供其所持有之上開改造手槍
    射擊之用，此業據被告於本院審理時供述在卷，故所犯未經許可持有其他可發射
    子彈具有殺傷力之改造玩具手槍罪與未經許可製造子彈未遂罪間，有方法結果之
    牽連關係，應從一重之未經許可持有其他可發射子彈具有殺傷力之改造玩具手槍
    罪處斷，起訴書意旨認係數罪併罰關係，容有誤會。爰審酌被告並無前科，其持
    有改造玩具手槍、子彈及製造子彈未遂，所為對社會有潛在危險性，威脅社會秩
    序及人民之生命、身體安全，及其犯罪動機係為防身、手段，但未對他人造成實
    際危害，及犯罪後坦承犯行等一切情狀，量處如主文所示之刑，併科罰金部分並
    諭知易服勞役之折算標準，以資懲儆。又查被告前未曾受有期徒刑以上刑之宣告
    ，有臺灣高等法院被告全國前案紀錄表及臺灣新竹地方法院檢察署刑案資料查註
    紀錄表各一份在卷可稽，經此偵審程序，當知所警惕而無再犯之虞，本院因認所
    宣告之刑以暫不執行為當，併予以宣告緩刑五年，以啟自新。惟為使被告於緩刑
    期內培養正確法律觀念，爰併依法宣告緩刑期內付保護管束，接受適當之協助及
    指導，以矯其行，並觀後效。
三、扣案之改造手槍一支（槍枝管制編號：0000000000號）、子彈八顆（
    經試射七顆已不存在，非屬違禁物）、黑色火藥一包（重約一公克），均屬違禁
    物，應均依刑法第三十八條第一項第一款之規定宣告沒收之。另扣案之土造子彈
    半成品二百五十顆，係被告所有供犯罪所用之物，業據被告供承在卷，爰依刑法
    第三十八條第一項第二款之規定沒收。
據上論斷，應依刑事訴訟法第二百七十三條之一第一項、第二百九十九條第一項前段
，槍砲彈藥刀械管制條例第十一條第四項、第十二條第四項、第十二條第五項、第一
項，刑法第十一條前段、第二十八條、第五十五條、第四十二條第二項、第七十四條
第一款、第九十三條第一項、第三十八條第一項第一款、第二款，罰金罰鍰提高標準
條例第二條，現行法規所定貨幣單位折算新臺幣條例第二條，判決如主文。
本案經檢察官甲○○到庭執行職務。
中      華      民      國    九十三    年      五      月      二十    日
                                    臺灣新竹地方法院刑事第二庭
                                        法  官    魏 瑞 紅
右正本證明與原本無異。
如不服本判決，應於判決送達後十日內向本院提出上訴狀( 應附繕本 )，上訴於
臺灣高等法院。
                                        書記官    陳 凰 榆
中      華      民      國    九十三    年      五      月      二十    日
附錄本案論罪科刑之主要法條：
槍砲彈藥刀械管制條例第十一條第四項：
未經許可，持有、寄藏或意圖販賣而陳列第一項所列槍砲者，處一年以上七年以下有
期徒刑，併科新臺幣七百萬元以下罰金。
槍砲彈藥刀械管制條例第十二條
未經許可，製造、販賣或運輸子彈者，處一年以上七年以下有期徒刑，併
科新台幣五百萬元以下罰金。
未經許可，轉讓、出租或出借子彈者，處六月以上五年以下有期徒刑，併
科新台幣三百萬元以下罰金。
意圖供自己或他人犯罪之用，而犯前二項之罪者，處三年以上十年以下有
期徒刑，併科新台幣七百萬元以下罰金。
未經許可，持有、寄藏或意圖販賣而陳列子彈者，處五年以下有期徒刑，
併科新台幣三百萬元以下罰金。
第一項至第三項之未遂犯罰之。
